臺灣新竹地方法院刑事判決　　　　　　　
                                      111年度訴字第691號
公  訴  人  臺灣新竹地方檢察署檢察官
被      告  傅招賢



上列被告因妨害秩序等案件，經檢察官提起公訴（111年度偵字
第8393號），被告於準備程序中為有罪之陳述，經本院合議庭評
議後裁定由受命法官獨任行簡式審判程序，判決如下：
    主  文
傅招賢犯在公共場所聚集三人以上施強暴罪，累犯，處有期徒刑
捌月。　　
    事  實
一、傅招賢與劉先財、江旭龍（劉先財、江旭龍部分由本院另行
    審結）均係朋友關係，傅招賢因與黃俊展間之債務細故，於
    民國111年5月28日22時許，因得知黃俊展在新竹市北區東大
    路四段277巷15弄口附近出沒，遂邀集劉先財、江旭龍及另
    名真實姓名年籍均不詳之成年男子到場助勢，詎傅招賢、劉
    先財、江旭龍及另名真實姓名年籍均不詳之成年男子均明知
    上開處所係公共場所，若聚集3人以上發生衝突，將造成公
    眾或他人恐懼不安，仍共同基於強制及妨害秩序之犯意聯絡
    ，由傅招賢先駕駛車牌號碼000-0000號自用小客車搭載劉先
    財至現場後，因見黃俊展騎乘車號000-0000號普通重型機車
    駛至，即在上開公眾得出入之場所，將黃俊展自機車上拉下
    ，使其摔倒在地，並與劉先財共同徒手毆打黃俊展（傷害部
    分未據告訴），後江旭龍搭乘不知情之蘇兆軍（另經臺灣新
    竹地方檢察署檢察官以111年度偵字第8393號為不起訴處分
    確定）駕駛之車牌號碼號AQB-0903號自用小客車到場後，亦
    與另一名真實姓名年籍均不詳之成年男子，一同加入毆打黃
    俊展之行列。嗣傅招賢因恐聲響過大，乃承前犯意聯絡，與
    劉先財要求黃俊展上傅招賢駕駛之前開自用小客車，至新竹
    縣南寮一帶繞行，又將黃俊展帶至不詳廢棄工廠內，逼迫其
    償還對傅招賢之債務，以此方式逼迫黃俊展行無義務之事，
    並妨害其自由離去之權利。嗣經張明宗目賭發現前情而報警
    處理，經警調閱監視錄影畫面而循線查悉上情。
二、案經新竹市警察局第一分局報告臺灣新竹地方檢察署檢察官
    偵查起訴。
    理  由
壹、程序部分
　　被告傅招賢所犯刑法第150條第1項後段之在公共場所聚集三
    人以上下手實施強暴罪、同法第304條第1項之強制罪，非死
    刑、無期徒刑、最輕本刑為3年以上有期徒刑之罪，或高等
    法院管轄第一審之案件，被告於本院準備程序進行中，就被
    訴事實為有罪之陳述，經告以簡式審判程序之旨，並聽取檢
    察官及被告之意見後，經本院合議庭評議後認合於刑事訴訟
    法第273條之1第1項之規定，裁定進行簡式審判程序。又依
    刑事訴訟法第273條之2、同法第159條第2項規定，簡式審判
    程序不適用傳聞法則有關限制證據能力之相關規定，附予敘
    明。
貳、實體部分
一、認定犯罪事實所憑之證據及理由：
（一）上開犯罪事實，業據被告於本院準備程序及簡式審判程序
      中坦承不諱（見本院111年度訴字第691號卷《下稱本院111
      訴691卷》第100至101頁、第108頁），並有下列證據可資
      佐證，足認被告之任意性自白均核與事實相符，堪以採信
      ：
  １、同案被告劉先財（見新竹地檢111年度偵字第8393號卷《下
      稱111偵8393卷》第5至6頁、第171至172頁）、江旭龍（見
      111偵8393卷第17至19頁）於警詢及偵查中之陳述。
  ２、證人蘇兆軍、張明宗於警詢及偵查中之證述（見111偵8393
      卷第20至22頁、第29頁、第167頁）。
  ３、證人即被害人黃俊展於警詢時之證述（見111偵8393卷第23
      至24頁）。
  ４、111年5月28日監視器畫面照片22張（見111偵8393卷第31至
      33頁、第141至148頁）。　　　
（二）綜上所述，本案事證已臻明確，被告犯行洵堪認定，應依
      法論科。　　
二、論罪科刑：
（一）核被告所為，係犯刑法第150條第1項後段之在公眾場所聚
      集3人以上施暴罪、同法第304條第1項之強制罪。
（二）被告以一行為觸犯數罪名，屬想像競合犯，應從一重之在
      公眾場所聚集3人以上施暴罪處斷。　　　
（三）被告與同案被告劉先財、江旭龍及另名真實姓名年籍均不
      詳之成年男子就前揭犯行，彼此間有犯意聯絡及行為分擔
      ，應論以共同正犯。惟依刑法條文有「結夥三人以上」者
      ，其主文之記載並無加列「共同」之必要（最高法院79年
      度台上第4231號判決意旨參照），是本條文以「聚集三人
      以上」為構成要件，應為相同解釋，無須於主文記載共同
      犯之，附此敘明。　　　
（四）累犯之說明：
　    按刑法第47條第1項規定：「受徒刑之執行完畢，或一部
      之執行而赦免後，5年以內故意再犯有期徒刑以上之罪者
      ，為累犯，加重本刑至二分之一。」，本案被告前於104
      年間，因違反毒品危害防制條例案件，經臺灣新北地方法
      院以104年度審訴字第2271號判決分別判處有期徒刑10月
      、8月，經臺灣高等法院以105年度上訴字第1046號判決上
      訴駁回確定；於104年間，因違反毒品危害防制條例案件
      ，經本院以105年度審訴字第88號判決分別判處有期徒刑7
      月、5月確定。前揭案件復經本院以106年度聲字第438號
      裁定應執行有期徒刑2年確定，與被告另犯他案經接續執
      行，於107年7月26日執行完畢等情，有臺灣高等法院被告
      前案紀錄表1份在卷可稽，被告於有期徒刑執行完畢後，5
      年內故意再犯有期徒刑以上之罪，依刑法第47條第1項規
      定應為累犯。參酌司法院大法官釋字第775號解釋意旨，
      審酌被告上開構成累犯之前案均係施用毒品犯行，雖與本
      案罪質相異，惟被告於前案執畢、接續他案執行後之109
      年8月12日因縮短刑期假釋出監後至本案犯行間，復因多
      次違反毒品危害防制條例案件經本院判決處刑在案，顯見
      被告對刑罰之反應力薄弱，本院經審酌後認本案加重最低
      本刑尚無罪刑不相當之情形，被告之人身自由並未因此遭
      受過苛之侵害，爰依前揭說明及刑法第47條第1項之規定
      ，加重其最低本刑。　　　
（五）爰審酌被告僅因與被害人發生債務糾紛，未能理性處理，
      為發洩怒氣，竟與同案被告劉先財、江旭龍等人共同為前
      揭犯行，不僅致被害人受有前揭傷害，對於公共秩序更造
      成相當危害，所為實應予非難；惟念其坦認犯行之犯後態
      度，兼衡被告自述其高中畢業之智識程度、案發時無業、
      未婚無子女、與媽媽同住、經濟狀況勉持（見本院111訴6
      91卷第108頁），暨其犯罪之動機、目的、手段、素行、
      所生危害程度、被害人所受傷勢程度及檢察官就本案意見
      （見本院111訴691卷第109頁）等一切情狀，量處如主文
      所示之刑。
據上論斷，應依刑事訴訟法第273條之1第1項、第299條第1項前
段，刑法第28條、第150條第1項後段、第304條第1項、第47條第
1項、第55條前段，刑法施行法第1條之1第1項，判決如主文。
本案經檢察官周文如提起公訴、檢察官馮品捷到庭執行職務。
中　　華　　民　　國　　111 　年　　11　　月　　9 　　日
                  刑事第六庭    法  官        蔡玉琪
以上正本證明與原本無異。
如不服本判決應於收受本判決後20日內向本院提出上訴書狀，上
訴書狀應敘述具體理由。上訴書狀未敘述上訴理由者，應於上訴
期間屆滿後20日內補提理由書狀於本院(均須按他造當事人之人
數附繕本 )「切勿逕送上級法院」。 
中　　華　　民　　國　　111 　年　　11　　月　　9 　　日
                                書記官        李念純
附錄本案論罪科刑法條：　
刑法第150條第1項：
在公共場所或公眾得出入之場所聚集三人以上，施強暴脅迫者，
在場助勢之人，處1年以下有期徒刑、拘役或10萬元以下罰金；
首謀及下手實施者，處6月以上5年以下有期徒刑。　　
刑法第304條第1項：
以強暴、脅迫使人行無義務之事或妨害人行使權利者，處3年以
下有期徒刑、拘役或9,000元以下罰金。